臺灣板橋地方法院交通事件裁定　　　　　　　　　　九十三年度交聲字第八四三號
　　原處分機關　交通部公路總局臺北區監理所板橋監理站
　　異　議　人
　　即受處分人　乙○○
右列異議人因違反道路交通管理處罰條例案件，對於交通部公路總局臺北區監理所板
橋監理站民國九十三年六月二十三日以板監違字第裁四一｜Ｃ00000000號裁
決書所為之處分，聲明異議，本院裁定如左：
    主  文
異議駁回。
    理  由
一、原處分意旨略以：異議人即受處分人乙○○於民國九十三年六月十八日二十三時
    四十七分許，駕駛車號ＱＵ七｜九九一號輕型機車，行經臺北縣板橋市○○路○
    段橋頭一號前時，因「酒後駕車，拒絕接受酒精濃度測試」之違規行為，經警攔
    停掣單當場舉發，異議人拒絕簽收，經警於舉發通知單上註明「拒簽收」而視為
    已收受，爰依道路交通管理處罰條例第三十五條第三項之規定，裁處異議人罰鍰
    新臺幣陸萬元，並吊銷駕駛執照，三年內禁考等語。
二、異議意旨略以：異議人於九十三年六月十八日二十三時二十分許，於板橋市浮洲
    橋下往板橋市、中和市、土城市之紅綠燈前，被臨檢警察攔下，當時警察要異議
    人酒測，異議人吹了二、三次，警察說吹的太小力，不配合酒測，要吊扣異議人
    的機車，當時異議人只好搭計程車回家，沒想到事隔五天後，到板橋監理站詢問
    ，才知警察開單拒絕酒測，罰款六萬元，並吊銷三年汽車駕照，異議人無法只好
    先繳罰鍰並吊銷駕照，請問如此的重罰是否適當？何況當時異議人也配合吹氣酒
    測，只是警察說異議人吹的太小力，不配合酒測，異議人實難干服，為此提出聲
    明異議狀云云。
三、按汽車，係指在道路上不依軌道或電力架線而以原動機行駛之車輛，包括機器腳
    踏車在內，為依道路交通管理處罰條例第九十二條第一項授權制定之道路交通安
    全規則第二條第一項第一款所明定。次按汽車駕駛人拒絕接受酒精濃度測試之檢
    定者，處新臺幣六萬元罰鍰，並當場移置保管其車輛及吊銷其駕駛執照；如肇事
    致人重傷或死亡者，吊銷其駕駛執照，並不得再考領，道路交通管理處罰條例第
    三十五條第三項定有明文。又汽車駕駛人，曾依同條例第三十五條第三項前段之
    規定吊銷駕駛執照者，三年內不得考領駕駛執照，道路交通管理處罰條例第六十
    七條第二項亦有規定。再者，對於違反道路交通管理處罰條例之行為，當場舉發
    者，應填記駕駛人或行為人姓名、性別、出生年月日、地址、
    車主姓名、地址、車牌號碼、車輛種類；被查獲之駕駛人或行為人為受處分人時
    ，應將該通知單填記後交付該行為人簽名或蓋章收受之；拒絕簽章者，並記明其
    事由，視為已收受，違反道路交通管理事件統一裁罰標準及處理細則第十一條第
    一項第一款亦有明文規定。
四、經查：
    (一)異議人乙○○於九十三年六月十八日二十三時四十七分許，騎乘車號ＱＵ七｜
      九九一號輕型機車，行經臺北縣板橋市○○路○段橋頭一號前時，因「酒後駕
      車，拒絕接受酒精濃度測試」之違規行為，經警攔停後掣製北縣警交字第Ｃ0
      0000000號舉發通知單當場舉發，惟異議人拒絕簽收，經警於舉發通知
      單上註明「拒簽收」之事由，而視為已收受等情，有前開通知單影本一份在卷
      可稽。
    (二)訊據異議人固坦承其於上揭時地經警舉發本件違規行為之前確有飲用酒類，有
      本院九十三年八月十三日訊問筆錄在卷可證，但異議人具狀並於本院訊問時否
      認其有拒絕酒測之行為，辯稱：警察叫我吹氣，我有配合吹氣，我吹了二、三
      次云云。惟查：證人即本件舉發員警甲○○於本院調查時結證稱：「（九十三
      年）六月十八日晚上十一點多，我在浮洲橋下來四川路二段新興橋頭執行交通
      稽查勤務，大約在晚上十一點四十分的時候，我們看到有一台機車騎士，騎車
      不穩差點撞到新興橋頭，我們就將他（指異議人）攔停，攔停以後就聞到很濃
      烈的酒味，我們就請駕駛人下車進行酒測，騎士進行酒測的時候僅含著吹管，
      不肯吹氣，因為他吹氣不足，我們就請騎士再進行第二次，我們有跟他解釋因
      為是吹氣量不足，請他作吹氣的動作，我們跟他解釋說酒測器有一個符號，就
      是進氣量的符號，在它接受到有氣吹進來的時候，它的符號才會有一個動作，
      吹氣量足夠會有聲響，但是這位騎士還是只含著吹管不願意作吹氣的動作，所
      以酒測器上並沒有任何動作，前後大概僵持了超過半小時，我們就以拒絕接受
      酒精濃度測試作舉發，（問：酒測器吹多少量會有聲響）大約二公升的量，吹
      一口氣持續大約四、五秒就會有聲響」等語（見本院九十三年八月十三日筆錄
      ）。而異議人於本院訊問時亦坦承當時警察確曾對其示範如何吹酒測器（見本
      院九十三年八月十三日筆錄）。是應足證：異議人經警攔停之當時，因惟恐之
      前飲酒事實為酒測器測得其酒測值超過法定限量，在警察以酒測器測試時，確
      僅含著酒測器之吹管而不吐氣，並經警再三催促且示範如何吐氣後仍拒不吐氣
      。則異議人有拒絕接受酒精濃度測試之行為，堪以認定。異議人所辯，尚不足
      採。
    (三)異議人另具狀質疑：如此的重罰是否適當云云。惟查，本件裁決係原處分機關
      依據道路交通管理處罰條例第三十五條第三項及第六十七條第二項所為之處分
      ，而該等規定，業見前述，原處分機關依法並無減輕處分之裁量權，其處分並
      無違誤或不當之處，異議人徒憑己意，質疑處分是否過重，實不足採。
五、綜上論述，異議人有駕駛車號ＱＵ七｜九九一號輕型機車於前揭時、地，拒絕酒
    精濃度測試之檢定之違規事實，洵堪認定。原處分機關依道路交通管理處罰條例
    第三十五條第三項，第六十七條第二項（裁決書漏引，茲補正之），裁處異議人
    罰鍰新臺幣六萬元，並吊銷普通小型車駕駛執照（號碼：Ｚ000000000
    號，裁決書漏載駕駛執照名稱及號碼，茲補正之），三年內禁考之處分，於法並
    無違誤或不當之處，本件異議為無理由，應予駁回。
六、依道路交通管理處罰條例第八十七條第二項、道路交通案件處理辦法第十九條，
    裁定如主文。
中　　　　華　　　　民　　　　國　　九十三　　年　　八　　　月　二十六　日
　　　　　　　　　　　　　　　　  臺灣板橋地方法院交通法庭
　　　　　　　　　　　                法　官    王復生
右正本證明與原本無異。
如不服本裁定，應於裁定送達後五日內向本院提出抗告狀。
                                      書記官    黃美雲
中　　　　華　　　　民　　　　國　　九十三　　年　　八　　　月　二十六　日
